臺灣臺中地方法院刑事判決　　　　　　　100年度易字第642號
公　訴　人　臺灣臺中地方法院檢察署檢察官
被　　　告　謝金城
上列被告因違反就業服務法案件，經檢察官提起公訴（100年度
偵字第1042號），本院判決如下：
    主  文
謝金城意圖營利而違反任何人不得媒介外國人非法為他人工作之
規定，處有期徒刑月，如易科罰金，以新臺幣壹仟元折算壹日
，緩刑貳年。
    事  實
一、謝金城明知印尼籍HARIYANTI EKA（哈莉漾蒂）、STIT MUTO
    WIYAH、TRI UTAMI（烏答米）、SUMIASI均係自合法雇主處
    逃逸，且經主管機關撤銷其等聘僱許可並限令出國，均為非
    法之外籍勞工，竟仍基於意圖營利而媒介外國人非法為他人
    工作之犯意，自民國99年9月某日起，提供其友人所有、位
    在臺中縣太平市（現改制為臺中市太平區○○○街188巷30
    號房屋，供HARIYANTI EKA、STIT MUTOWIYAH、TRI UTAMI、
    SUMIASIH居住，俟不特定雇主撥打電話與謝金城聯繫後，謝
    金城即媒介、載送HARIYANTI EKA、STIT MUTOWI YAH、TRI
    UTAMI、SUMIASIH，前往不詳地點，為各該雇主，非法從事
    清潔打掃工作，每次8小時，每人每次工資為新臺幣（下同
    ）1千元或9百元，由HARIYANTI EKA、STIT MUTOWI YAH、TR
    I UTAMI、SUMIASIH分得其中7百元，其餘金額則歸謝金城取
    得。嗣於同年10月21日上午7時55分許，謝金城駕駛車牌號
    碼8429-LJ號自用小客車，搭載HARIYANTI EKA、STIT MUTOW
    IYAH、TRI UTAMI外出途中，為警在臺中市○○區○○街81
    號前攔檢而當場查獲，另在臺中市○○區○○街188巷30號
    房屋內，再發現SUMIASIH，而查悉上情。
二、案經內政部入出國及移民署專勤事務第二大隊臺中縣專勤隊
    （現改制為內政部入出國及移民署臺中市第二專勤隊）移送
    臺灣臺中地方法院檢察署檢察官偵查起訴。
    理  由
一、按被告以外之人於審判外之言詞或書面陳述，除法律有規定
    者外，不得作為證據。被告以外之人於審判外之陳述，雖不
    符前四條之規定，而經當事人於審判程序同意作為證據，法
    院審酌該言詞陳述或書面陳述作成時之情況，認為適當者，
    亦得為證據。當事人、代理人或辯護人於法院調查證據時，
    知有第159條第1項不得為證據之情形，而未於言詞辯論終結
    前聲明異議者，視為有前項之同意。刑事訴訟法第159條第1
    項、第159條之5分別定有明文。經查，證人HARIYANTI EKA
    、STIT MUTOWIYAH、TRI UTAMI、SUMIASIH於警詢時之證述
    ，雖係被告以外之人於審判外之言詞陳述，為傳聞證據，然
    經本院於審理時當庭直接提示而為合法之調查，被告未於言
    詞辯論終結前聲明異議，本院復審酌該等言詞陳述係由證人
    出於自由意識而陳述，並無非法取證之情況，依刑事訴訟法
    第159條之5之規定，認上開證人於警詢時之證述，應得採為
    認定本件犯罪事實所憑之證據。
二、上開事實，業經被告謝金城於警詢、偵訊、本院審理時，坦
    承不諱，復經證人HARIYANTI EKA、STIT MUTOWIYAH、TRI U
    TAMI、SUMIASIH於警詢時，分別證述綦詳，並有外人居留資
    料查詢（外勞）-明細內容顯示畫面4紙、臺中縣警察局豐原
    分局查獲行蹤不明外籍勞工案件通知書4紙、現場照片4幀在
    卷可稽，足徵被告之自白確與事實相符。本件事證明確，被
    告意圖營利而違反就業服務法第45條規定之犯行，應堪認定
    。
三、核被告謝金城所為，係犯意圖營利而違反就業服務法第45條
    之任何人不得媒介外國人非法為他人工作規定，應依同法第
    64條第2項規定論處。又按刑事法若干犯罪行為態樣，本質
    上原具有反覆、延續實行之特徵，立法時既予特別歸類，定
    為犯罪構成要件之行為要素，則行為人基於概括之犯意，在
    密切接近之一定時、地持續實行之複次行為，倘依社會通念
    ，於客觀上認為符合一個反覆、延續性之行為觀念者，於刑
    法評價上，即應僅成立一罪，學理上所稱「集合犯」之職業
    性、營業性或收集性等具有重複特質之犯罪均屬之，例如經
    營、從事業務、收集、販賣、製造、散布等行為概念者是（
    最高法院95年度臺上字第1079號判決意旨參照）。本件被告
    意圖營利而媒介HARIYANTI EKA、STIT MUTOWIYAH、TRI UTA
    MI、SUMIASIH非法為他人工作之行為，係在密集期間內，以
    相同之方式持續進行，未曾間斷，是此犯行，即具有反覆、
    延續實行之特徵，於行為概念上，應認屬集合犯之包括一罪
    ；公訴人認被告媒介4名外籍勞工非法為他人工作，係犯意
    各別，行為互殊，應予分論併罰一節，容有誤會。爰審酌被
    告逕將自原雇主處逃逸之外國人轉介至他處非法工作，形式
    上雖使外國人得以在我國境內繼續工作謀生，實則助長外國
    人任意脫離原先申請之工作環境，造成勞工主管機關無從掌
    握逃逸外國人之行蹤及去向，徒增社會治安問題及勞動市場
    之混亂，所生危害不容小覷，且媒介非法工作之外國人人數
    多達4人，然考量被告並無前科，素行尚佳，有臺灣臺中地
    方法院檢察署刑案資料查註紀錄表及臺灣高等法院被告前案
    紀錄表各1份在卷可考，犯罪期間僅1月餘，所獲利益尚非甚
    鉅，及其犯罪動機、目的、手段、生活狀況、國中畢業之智
    識程度，暨犯罪後坦承犯行，態度尚屬良好等一切情狀，量
    處如主文所示之刑，並諭知易科罰金之折算標準。再被告前
    未曾因故意犯罪受有期徒刑以上刑之宣告，有臺灣臺中地方
    法院檢察署刑案資料查註紀錄表及臺灣高等法院被告前案紀
    錄表各1份在卷可考，雖因一時失慮，致罹刑典，然其既已
    坦承犯行，足認確有悔意，經此偵審程序與論罪科刑之教訓
    後，當應知所警惕，而無再犯之虞，本院認所宣告之刑，以
    暫不執行為適當，爰依刑法第74條第1項第1款，宣告緩刑2
    年，用啟自新。
據上論斷，應依刑事訴訟法第299條第1項前段，就業服務法第45
條、第64條第2項，刑法第11條前段、第41條第1項前段、第74條
第1項第1款，判決如主文。
本件經檢察官黃永福到庭執行職務。
中    華    民    國   100    年    4     月    11    日
                  刑事第十五庭  法  官  鄭舜元
以上正本證明與原本無異。
如不服本判決應於收受判決後10日內向本院提出上訴書狀，並應
敘述具體理由；其未敘述上訴理由者，應於上訴期間屆滿後20日
內向本院補提理由書（均須按他造當事人之人數附繕本）「切勿
逕送上級法院」。
                                書記官  黃聖心
中    華    民    國   100    年    4     月    11    日
附錄：論罪科刑法條
就業服務法第45條
任何人不得媒介外國人非法為他人工作。
就業服務法第64條
違反第45條規定者，處新臺幣10萬元以上50萬元以下罰鍰。五年
內再違反者，處1年以下有期徒刑、拘役或科或併科新臺幣60萬
元以下罰金。
意圖營利而違反第45條規定者，處3年以下有期徒刑、拘役或科
或併科新臺幣120萬元以下罰金。
法人之代表人、法人或自然人之代理人、受僱人或其他從業人員
，因執行業務違反第45條規定者，除依前二項規定處罰其行為人
外，對該法人或自然人亦科處各該項之罰鍰或罰金。